# 请教陈版股票期权激励计划问题

提问人：huxi0412 时间：2021-03-06 15:33:08
陈版您好，恳请指点！A公司 2019 年 1 月 1 日授予员工股票期权激励计划，授予员工 100 万份股票期权，根据BS模型计算出的授予日股票期权的公允价值为3.5元，股票期权的总价值为 350 万，股票的行权价格为 11 元；第一个行权期，可行权30%，第二个行权期可行权30%，第三个行权期可行权40%；假如没有人员离职，不考虑其他特殊因素，第一年 2019 年分摊的股票期权费用为 350 _30%+350_ 30%/24 _12+350_ 40%/36 _12=204.17_ 万；
_2020_ 年 _4_ 月公告利润分配方案，每 _10_ 股资本公积转增股本 _7_ 股，转增后股票期权的授予数量变为 _170_ 万股，股票的行权价格变为 _6.47_ 元；这样的话第二年 _2020_ 年分摊的股票期权费用是继续按照上年的方法继续做吗 _=350_ 30%/24 _12+350/36_ 12=99.17? 资本公积转增股本对股票期权每期摊销费用有影响吗？需要按照变更后的授予数量进行计算吗？如果授予数量变了，根据BS模型在重新计算股票期权的公允价值吗？

回答人：chenyiwei
此类因权益项目之间内部结转，相应按比例调整行权价格的情况，不影响股份支付费用的确认和计量。